# 请教陈老师关于国有企业取得的无偿划拨土地收到收储补偿款的账务处理

提问人：胡小莫 时间：2022-11-26 19:04:21
请教陈老师：甲国有企业持有一块国家无偿划拨的土地，收到土地时的账务处理为：借固定资产，贷无形资产。现政府预计对该块土地进行收储，甲国有企业将收到 3500 万元的收储补偿款，请问陈老师，甲国有企业收到补偿款应如何进行账务处理？鉴于土地是无偿取得，此次收储是否还可以认定为对一项资产处置，取得的补偿款计入“资产处置收益”是否恰当？还是冲减资本公积？

回答人：chenyiwei
对于划拨土地，除了历史上在上世纪 90 年代根据当时的“财工字[1995]108号”等相关文件规定估价入账以外，其他情况下是不应入账的。因此首先请考虑当初对该土地的估价入账是否合理。
如果当初的估价入账并确认为固定资产和资本公积是合理的，则现在被征收并收到补偿款时，倾向于继续保留原先土地估价入账所形成的资本公积，所收到的补偿款扣减原“固定资产——土地”入账价值、收储过程中发生的各项损失和费用性支出后的剩余金额确认为资产处置损益。